# 付再出资义务的基金份额购买行为如何确认

提问人：duanxiaoxu31 时间：2018-02-12 16:45:06
请教版主： 2017 年 12 月购买某有限合伙基金中有限合伙人持有的份额，股权投资基金，不约定保证本金和收益，股权投资标的已锁定，为上市公司固定比例的非流通股，该份额未来有继续出资的义务，从 18 年 1 月到 23 年 5 月分期分笔出资，计划从 20 年开始标的资产可以逐步变现，可能 21 年全部变现，请问 1.目前该份额应该如何会计处理？未来继续出资的该如何会计处理？ 个人认为，基金份额的再出资属于继续投资行为，按购买金额，再出资金额确认可供出售金融资产
2. 出资义务该如何反映？该或有负债如何反映？ 是确认长期股权投资，应付账款来核算吗？
3.在全部出资完毕之前，该有限份额可能完成全部资金回流行为，是否应该确认所有出资义务，从而做到成本配比。

回答人：chenyiwei
1 、在该基金中所占的份额？该基金的收益分享和亏损分担安排？是否按比例享有或承担基金的收益或亏损，还是存在优先/劣后分层架构？ 2 、后续出资义务是否为强制性的、不可撤销的？预期该基金将亏损的可能性多大？是否可能导致本企业承担一项亏损合同义务，即出资义务金额大于日后的可收回金额？